# 请教陈版主，关于 EPC项目采购非标设备成本确认方式

提问人：xqy1542717547 时间：2023-02-16 20:57:00
请教陈版主！
您好 我想请教您个问题 我们现在被审计单位主要业务是EPC，采用投入法确认履约进度。角色为是主要责任人，在EPC中做设计工作，按照单项履约义务确认收入。其中设备采购占总成本的40%左右，主要为非标设备，其安装周期较长，对应成本以时段法进行确认。非标设备情况：设备为供应商在自家厂内生产初步组装，后续运到项目现场后完成组装。若未送达至现场，其剩余部分无法交至第三方继续组装，但卖方会承担对应所有责任。设备初步组装送达至现场后并无到场验收报告。这种情况是否应当继续使用时段法进行成本的确认呢？谢谢！

回答人：chenyiwei
虽然该EPC仅包含一项履约义务，且本企业为主要责任人的判断成立，也符合按一段时间确认收入的条件，但由于设备制造系外包给第三方，设备由第三方直接交付到安装现场，故在第三方完成设备制造和交付之前，设备制造成本以及本企业支付给制造商的款项均不纳入履约进度的计算。如果只有制造商才有安装能力，必须由制造商来进行设备安装的，则安装完成后才能将设备的制造和安装成本纳入履约进度计算。